臺灣高等法院刑事裁定　　　　　　　　100年度聲再字第475號
再審聲請人
即受判決人　陳家煌
上列聲請人因強盜案件，對本院100年度上訴字第1915 號，經最
高法院以100 年度台上字第5768號判決駁回上訴之確定判決，聲
請再審，裁定如下：
    主  文
再審之聲請駁回。
    理  由
一、聲請再審應以再審書狀敘述理由，附具原判決繕本及證據，
    提出於管轄法院，刑事訴訟法第429 條明文規定。上述法定
    程式，如有違背，法院應依同法第433 條規定，裁定駁回再
    審聲請。刑事訴訟法再審編並無準用同法第三編有關上訴的
    規定，此種訴訟程式的欠缺，法院無需先命為補正，最高法
    院88年度台抗字第416號裁定參照。又刑事訴訟法第420條第
    1項第6款所謂發現確實的新證據，指新證據的本身於形式上
    觀察，無須經調查程序顯然可認為足以動搖原確定判決；且
    該項證據是當時已存在而發現在後，審判時未經注意，不及
    調查審酌，確實足以動搖原確定判決之證據。
二、聲請意旨略以：（一）聲請人遭警方刑求，且以交保等利誘
    取供，警詢筆錄係經不正方法取得；（二）行為前聲請人曾
    前往銀行且與被害人張淑琴擦身而過，張淑琴並未懷疑聲請
    人是歹徒。警方於聲請人家中搜得的衣服與現場馬路上疑以
    強匪所穿不符，足認聲請人並非行為人；（三）聲請人所使
    用之手機於當日下午2 時18分至3 時40分間通話基地台位置
    在行為地現場附近，並曾於3 時30分許因見很多警察而與被
    害人張淑琴家旁之麵攤店老闆娘交談，且依證人即計程車司
    機蔣邦珍之證述，歹徒3 人是搭乘聲請人之計程車離開，而
    同案被告李國輝所持用之行動電話於當日下午6 時29分，基
    地台位置返回臺北市萬華區，如聲請人是共同行為人，自應
    相同，但聲請人卻直到同日下午6 時38分，基地台位置才返
    回臺北市萬華區，顯見聲請人於當日下午3 時40分許即已離
    開現場，並未犯案；（四）事後「阿堅」男子曾公開表示這
    麼輕鬆就分5 萬，恥笑聲請人不敢進去，可證聲請人是冤枉
    的；（五）「阿平」男子之特徵與被害人張淑琴、林志鑫所
    述均相同，只要逮獲此人即可真相大白。請求傳訊張淑琴、
    林志鑫、胡祥球、吳志堅、趙梓明、麵攤店老闆娘及於行為
    地向聲請人借手機之人，調閱警詢筆錄光碟、銀行錄影光碟
    、DNA 鑑驗書，可認聲請人確無原確定判決所指犯行，故依
    刑事訴訟法第420 條第1 項第6 款聲請再審云云。
三、經查：
（一）聲請人對於原確定判決聲請再審，並未附具再審證據，其
      聲請再審的程序已不合法。
（二）聲請人所為強盜犯行，已經確定判決敘明所憑證據及認定
      的理由。依憑聲請人及共同被告趙梓明於警詢、偵查及第
      一審羈押庭訊問之自白；證人張淑琴、林志鑫於警詢及第
      一審之證述；計程車司機胡祥球、蔣邦珍於第一審之證述
      ；行為時前一日聲請人與共同正犯李國輝、趙梓明間之簡
      訊聯絡內容；當日上午及下午，聲請人與李國輝使用之行
      動電話通聯之基地台位置紀錄；新莊分局採證證物清單、
      現場照片、扣案子彈1 顆、塑膠束帶1 條、趙梓明之灰色
      牛仔褲及黑色短袖上衣各1 件等證據資料，詳為論述認定
      聲請人具有原確定判決犯罪事實欄記載之共同攜帶兇器強
      盜犯行之理由，並就聲請人前述否認犯罪之各項辯解，逐
      一指駁，並敘明並無再行傳喚上述證人、調閱相關錄影光
      碟必要之理由。確定判決關於事實認定及得心證理由，皆
      依卷內訴訟資料詳加論駁、說明，均有各項直接、間接證
      據資料存卷可憑。
（三）綜上，確定判決已就聲請人所舉上述再審事由，詳細指駁
      論述，並無聲請人所稱漏未審酌情事，也無新證據足認上
      述確定判決的認定有何等違誤。聲請人聲請再審，無非僅
      憑己意認為原審未採信聲請人自認為有利的證據而空言主
      張確定判決違誤，且未附具再審證據。聲請再審之程序顯
      然不合法，應予駁回。
四、據上論結，應依同法第433條，裁定如主文。
中    華    民    國    100    年    11    月    24   日
                  刑事第六庭審判長法  官  邱同印
                                  法  官  吳淑惠
                                  法  官  郭豫珍
以上正本證明與原本無異。
如不服本裁定，應於收受送達後五日內向本院提出抗告狀。
                                  書記官  陳采薇
中    華    民    國   100    年    11    月    24    日